# 政府划拨资产增资问题

提问人：大葱拌牛肉 时间：2016-05-14 15:48:13
同样是政府划拨资产增资，请问哪种情况下计入股本溢价，哪种情况计入其他资本公积呢？

回答人：chenyiwei
首先明确讨论前提：属于政府对企业的资本性投入而不是政府补助。 在此前提下： 1 、对政府划入的资产进行初始确认和计量时，对应的贷方科目为“资本公积——资本溢价或股本溢价”； 2 、如果在取得资产之后，后续在符合条件的前提下对其进行评估调账的，则入账的评估增值净额（扣除对应的递延所得税负债）应贷记“资本公积——其他资本公积”。